# 请教陈老师，供热企业收取的碰官费或者接入费的会计处理？

提问人：juandage 时间：2019-05-01 12:25:05
请教陈老师，供热企业收取的碰官费或者接入费的会计处理？
现在有哪种合作模式比较适合？

回答人：chenyiwei
在 2006 版收入准则下，可以参照 “申请入会费和会员费只允许取得会籍，所有其他服务或商品都要另行收费的，在款项收回不存在重大不确定性时确认收入。申请入会费和会员费能使会员在会员期内得到各种服务或商品，或者以低于非会员的价格销售商品或提供服务的，在整个受益期内分期确认收入” 的规定，在收款不存在重大不确定性时一次性确认收入，但实务中多数企业似乎还是按照《关于一次性入网费会计处理的规定》（财会 [2003]16号）规定分期计入收入。
在 2017 年修订后的收入准则下，按照第四十条 “无需退回的初始费” 的规定处理，一般是分年摊销确认为各年收入。

提问人：juandage 时间：2019-05-03 09:27:40
再请教陈老师，对于新收入准则和新租赁准则下合同能源管理的会计处理，BOT 和租赁还适用吗？哪个更适合短期操作？

回答人：chenyiwei
这一点基本没有变化。